RUI OLIVEIRA

ELECTRICIEN INDUSTRIEL

Homme | 19/12/1995 | Portugais 2960 Brecht, Belgium

www.rui-oliveira.com hire@rui-oliveira.com +32474127175

Profile

En tant que professionnel de l'électricité, j'ai développé une gamme diversifiée de compétences et d'expertise qui feraient de moi un ajout précieux à n'importe quelle équipe. Avec une passion pour le génie électrique et un engagement à rester à jour avec les dernières technologies, je suis confiant dans ma capacité à relever n'importe quel défi.

Experience

Vestas in Belgium

Technicien de Service sur le Terrain (Électrique / Mécanique)

Mai 2023 - Présent Temps plein

Mars 2023 - Mai 2023

AGP eGlass in Evergem, Belgium Electricien Industriel

Electricien Industriel

Temps plein

Lignes de traitement de verre, dépannage de problèmes de machines électriques et mécaniques, PLC + bras robotiques.

SOCEA nv in Oelegem, Belgium Electricien Industriel

Mai 2019 - Mars 2023 Temps plein

Identifier les problèmes dans la machine, dépanner la machine et la réparer, installer le support de câble, faire passer les câbles, connecter les panneaux électriques, changer les prises, les ampoules, les interrupteurs, la mécanique de base.

MEDREPAIR in Beveren, Belgium

Technicien de froid

Juil 2018 - Mai 2019 Temps plein

Réparation et maintenance de containers froids, "PTI", soudure cuivre et remplacement moteurs et capteurs.

SERSAN in Lourosa, Portugal Industrial Electrician Févr 2015 - Juil 2018 Temps plein

Réparation de machines industrielles (électriques et électromécaniques), élaboration et électrification de cadres électriques, montages électriques de machines et structures de transport de structures de transport de liège et débutant en programmation et automatisation d'automates (OMRON).

Electro Oliveira in Milheirós de Poiares, Portugal Electronique automatisation et commande (1500 heures)

2012 - 2015 Stage

Réparation et maintenance d'électroménagers.

Education

VOL-VCA PBNA in Bergen op Zoom, Netherlands 17 Mai 2023

BA4

Vestas in Arnhem, Netherlands

11 Mai 2023 - 12 Mai 2023

Premiers Secours - Sensibilisation aux Incendies - Travail en Hauteur - Manutention Manuelle (GWO)

8 Mai 2023 - 10 Mai 2023

RelyOn Nutec in Amsterdam, Nederland

Diplôme en conduite de chariots élévateurs électriques, à combustion et à gaz

4 Mai 2018

Cincork in Santa Maria de Lamas, Portugal

Diplôme en Électronique d'automatisation et de contrôle +1500 heures de stage

2012 - 22 Avril 2015

CFPIC in São João da Madeira, Portugal

Permis de conduire AM / B / B1 Boavista in Santa Maria da Feira, Portugal

4 Déc 2015

Equivalent du Bac en science et technologies

2010 - 2012

Santa Maria da Feira in Santa Maria da Feira, Portugal

Projects

Home Assistant

7 Févr 2021 - Présent

Ma maison est alimentée par un Raspberry Pi 4 et est automatisée à l'aide de Home Assistant. Avec cette configuration, j'ai la possibilité de contrôler divers aspects tels que les lumières, les capteurs et les robots, à la fois en interne (sans connexion Internet) et en externe (via VPN "Tailscale" et IP masqué par "Duck DNS").

Site web

11 Févr 2022 - Présent

Le but de ce site web est de présenter ma carrière professionnelle et de rendre les informations facilement accessibles aux entreprises et aux particuliers qui souhaitent en savoir plus sur moi.

Skills

Conception et analyse de systèmes

Expérience dans la conception de systèmes électriques pour une variété d'applications, avec une expertise dans des outils logiciels tels que Visio et AutoCAD pour analyser et optimiser ces systèmes.

Tests et inspections

Expérience dans le test et l'inspection de systèmes électriques pour garantir la conformité et la fonctionnalité, avec la capacité de fournir des rapports détaillés sur les résultats.

Sécurité et conformité

Fort accent sur la sécurité et la conformité dans tous les aspects du travail électrique.

Dépannage et résolution de problèmes

Fortes compétences analytiques pour identifier rapidement les problèmes avec les systèmes électriques et développer des solutions efficaces pour les résoudre.

Gestion de projet

Gestion réussie de nombreux projets électriques de bout en bout, fournissant des résultats de haute qualité dans les limites du budget et dans les délais impartis.

Communication et collaboration

Excellentes compétences en communication et en collaboration, permettant des résultats réussis grâce au travail d'équipe.

Languages	LANGUES	COMPRENDRE		PARLER		ECRIRE
		Écouter	Lire	Interaction	Production	
	Portuguais	C2	C2	C2	C2	C2
	Anglais	C1	C1	C1	C1	B1
	Espagnol	C1	C1	C1	C1	B1
	Holandais	A2	A2	A1	A1	A1
	Niveau: A1/2: Débutant - B1/2: Intermédiaire - C1/2: Confirmé					
	Cadre européen commun de référence pour les langues					

Other

Off We Go – IB&C WEEKS

Expérience d'échange académique.

Voyage en Europe

Les pays que j'ai visités.

17 Mai 2014 - 25 Mai 2014

7 Févr 2021 - Présent